# 长期待摊费用？

提问人：1163818212 时间：2019-07-04 23:57:10
对于租赁房屋的装修费、中央空调安装，在尚未达到可使用状态的支出在哪里核算？其他非流动资产？还是预付账款？请问有什么说法么？

回答人：chenyiwei
没有明确规定，可以在其他非流动资产中核算及列报，也可以直接在长期待摊费用中核算及列报。保持一贯性即可。